臺灣臺南地方法院刑事判決　　　　　 94年度交簡上字第140號
上　訴　人　臺灣台南地方法院檢察署檢察官
被　　　告　乙○○
上列上訴人因被告犯過失傷害案件，不服本院九十四年度交簡字
第一七六五號中華民國九十四年九月三十日第一審判決（聲請案
號：九十四年度偵字第三一二三號），提起上訴，本院管轄之第
二審合議庭判決如下：
    主  文
上訴駁回。
    事  實
一、乙○○於民國九十四年一月八日二十三時四十分許，駕駛車
    號ＴＺ—００五八號自小客車，沿臺南市○○路由東向西行
    駛，途經裕農路與裕義路交岔路口時，欲左轉往裕義路行駛
    ，本應注意汽車行駛至交岔路口轉彎時，轉彎車應讓直行車
    先行之規定，且依當時情況，又無不能注意之情形，竟疏未
    注意，貿然左轉，適有甲○○騎乘車號ＯＲＭ—六０五號機
    車，沿裕農路由西向東駛至前開路口，其本應注意機器腳踏
    車行駛時，駕駛人應注意車前狀況，並隨時採取必要之安全
    措施之規定，亦疏未注意車前狀況，貿然通過該路口，二車
    遂發生碰撞，造成甲○○人車倒地並受有右骨盆恥骨骨折之
    傷害。嗣經台南市警察局第一分局員警據報到場處理，在警
    員尚不知何人為肇事車輛之駕駛人前，乙○○即主動表示其
    為肇事車輛之駕駛人，自首其過失傷害犯行，進而接受本件
    裁判。
二、案經甲○○訴由臺南市警察局第一分局報告臺灣臺南地方法
    院檢察署檢察官偵查後，聲請以簡易判決處刑。
    理  由
一、查前開犯罪事實，業據被告乙○○於警詢及偵查中坦承不諱
    ，核與告訴人甲○○指訴之情節相符，並有甲○○之診斷證
    明書、道路交通事故現場圖、道路交通事故調查報告表(一)、
    (二)各一紙及事故現場照片十四幀在卷足憑。按汽車（含機器
    腳踏車）行駛時，駕駛人應注意車前狀況，並隨時採取必要
    之安全措施；汽車行駛至交岔路口轉彎時，轉彎車應讓直行
    車先行，道路交通安全規則第九十四條第三項及第一百零二
    條第一項第六款前段分別定有明文。查本件被告駕駛車輛於
    道路上行駛，本應注意上開道路交通安全規則，而案發當時
    天候晴朗，路面乾燥無障礙物，視距良好，有前揭道路交通
    事故調查報告表(一)附卷可按，足證被告依當時交通環境並無
    不能注意之情形，是被告就本件交通事故之發生，顯有應注
    意能注意，卻不注意之過失。而本件經臺灣省臺南區車輛行
    車事故鑑定委員會鑑定之結果，亦認定被告及告訴人同有肇
    事原因，此有該委員會九十四年四月二十八日南鑑字第○九
    四五九○一五八三號函及鑑定意見書各一件在卷可參。查告
    訴人亦應注意上開道路交通安全規則，其行經前揭交岔路口
    ，但疏未注意車前狀況，自亦與有過失，然本件既係被告之
    過失併合發生，且被告上開過失駕車肇事行為，造成告訴人
    受有如事實一欄所載之傷害，是二者間自具有相當因果關係
    。本件事證明確，被告犯行堪以認定。
二、核被告乙○○所為，係犯刑法第二百八十四條第一項前段之
    過失傷害罪。被告於肇事後，於警員至現場處理車禍事宜時
    ，即主動向警員表明其係肇事者，並接受偵訊乙情，有卷附
    之交通事故肇事人自首情形紀錄表乙紙附卷足稽，被告對於
    未發覺之犯罪自首而接受裁判，應依刑法第六十二條本文之
    規定減輕其刑。原審以被告罪證明確，依刑事訴訟法第四百
    四十九條第一項前段、第四百五十四條第二項，刑法第二百
    八十四條第一項前段、第六十二條本文、第四十一條第一項
    前段，罰金罰鍰提高標準條例第一條前段、第二條之規定，
    量處如原判決主文所示之刑，本院經核原判決認事用法，並
    無不合，量刑亦稱妥適。公訴人依告訴人甲○○請求上訴意
    旨略以：被告乙○○自車禍發生後沒有誠意和解，對告訴人
    不理不睬，造成告訴人經濟及身心上之嚴重傷害，原審僅判
    處被告拘役五十日，量刑顯有過輕云云。惟查，本件被告犯
    後之態度及未與告訴人達成和解等情，已據原審於判決中依
    刑法第五十七條詳予審酌，且其量刑並無不當；嗣於本院審
    理中，告訴人表示要以新台幣（下同）五十萬元和解，醫藥
    費我還未計算出來，半年不能上班之損害是十八萬元，其餘
    是雜支，總計五十萬元等語；被告亦表示只願賠償告訴人提
    出收據為證之醫藥費等語，本院並斟酌上開情況，認為檢察
    官循告訴人請求之上訴，為無理由，應予駁回。
三、據上論斷，應依刑事訴訟法第四百五十五條之一第一項、第
    三項、第三百六十八條，判決如主文。
本案經檢察官丙○○到庭執行職務。
中　　華　　民　　國　　94　　年　　12　　月　　26　　日
　　　　　　　　　刑事第八庭  審判長法　官　蘇義洲
                                    法  官  洪士傑
                                    法  官  徐文瑞
以上正本證明與原本無異。
本件不得上訴。
　　　　　　　　　　　　　　    　　書記官　張宜柔
中　　華　　民　　國　　94　　年　　12　　月　　27　　日
